【裁判字號】    89,簡,56
【裁判日期】    900120
【裁判案由】    違反道路交通管理處罰條例
【裁判全文】
高雄高等行政法院簡易判決               八十九年度簡字第五六號
    原      告  甲○○
    被      告  高雄市政府警察局
    代  表  人  乙 ○ ○  局長
右當事人間因違反道路交通管理處罰條例事件，原告不服高雄市政府八十九年九月六
日高市府訴二字第三二三九七號再訴願決定，提起行政訴訟。本院判決如左：
    主  文
原告之訴駁回。
訴訟費用由原告負擔。
    事  實 及 理 由
一、原告起訴主張：原告駕駛車號ＸＺ─六五二七號自用小客車，於民國八十九年五
    月二十二日晚，停放於高雄市○○路與仁義街口，於停車時，原告即知該區車輛
    隨意停車必遭拖吊，故特慎重於未設紅線區停車，詎竟遭被告以路口十公尺內為
    禁止臨時停車為由不當拖吊，試問同一區域內之五福一路及林森路口、中山路及
    民生路口均於十公尺內規劃車位，與交通法規自相矛盾；再者，現新田路與仁義
    街口已漆上紅線，但僅為三公尺長，是否意味民眾於未劃紅線之四至十公尺內依
    舊拖吊，顯有誤導陷害百姓。又繳納罰款係為取回車輛，訴願決定以原告對罰鍰
    處分不服應於接到裁決書之翌日起十五日向管轄地方法院聲明異議，而予以不受
    理，亦不合理。且請查明委外之拖吊公司是否以紅水噴洒製造違規停車線情事，
    以牟取不法利益，為此提起本件訴訟，求為判決撤銷訴願決定及原處分等語。
二、被告則以：（一）、查原告於八十九年五月二十二日將其所有之ＸＺ─六五二七
    號自用小客車停放於高雄市○○路、仁義路口十公尺內禁止臨時停車處所違規停
    放，依據道路交通管理處罰條例第五十五條第一項第二款在交叉路口十公尺內禁
    止臨時停車之規定及第五十六條第一項第一款及第二項之規定，本案依法拖吊並
    無不當。原告以該處所並無標線，認為拖吊不當，惟經被告現場勘查及調閱相片
    查證，該違規地點係路口十公尺內，屬於禁止臨時停車處所，車輛停放於此即屬
    違規，與標線之模糊與否無必然關係。原告稱該違規地點事後補漆劃臨停標線乙
    節，漆劃標線係為加強提醒駕駛人勿任意停放。原告為汽車駕駛人，應知路口十
    公尺內為禁止臨時停車處所，其歸責被告未劃紅線而誤導，實難作為免罰之理由
    ，違規事證明確，處分並無不當。案經高雄市政府訴願審議委員會於八十九年九
    月六日以高市府二字第三二三九七號訴願決定書判決應予維持在卷。（二）、原
    告另提調查委外公司是否以紅水噴洒違規停車紅線乙節，有關禁止停車係均由被
    告所屬交通大隊漆劃列管，有案可稽，如屬私人漆繪，經查屬實，均依規定退還
    拖運費及保管費，並撤銷違規舉發單，被告辦理該項業務迄今並未發現有民間拖
    吊公司私自漆劃禁止停車標線情事。（三）、綜上論結，本案原告違規屬實，被
    告拖吊並無不當，為此狀請鈞院判決駁回原告之訴等語置辯。
三、按「汽車駕駛人，臨時停車有左列情形之一者，處新台幣三百元以上六百元以下
    罰鍰：．．．二、在交叉路口、公共汽車招呼站．．．臨時停車者」，道路交通
    管理處罰條例第五十五條第一項第二款定有明文。又同條例第五十六條第一項第
    一款規定：「一、在禁止臨時停車處所停車者。」及第二項：「前項情形，交通
    勤務警察或依法執行交通稽查任務人員，應責令汽車駕駛人將車移置適當處所；
    如汽車駕駛人不予移置或不在車內時，得由該交通勤務警察或依法令執行交通稽
    查任務人員為之，或得予舉發其違規後，使用民間拖吊車拖離之，並收取移置費
    。」。經查，本件原告於八十九年五月二十二日將其所有之車號ＸＺ─六五二七
    號自用小客車停放於高雄市○○路、仁義路交叉路口十公尺內之事實，為原告所
    不爭執，並有照片三幀附於原處分卷可稽，事實堪以認定。原告既將其所有自用
    小客車停放於交叉路口之禁止臨時停車處所，被告依法予以拖離，並收取移置費
    ，自無不合。至是否漆劃紅色標線，與原告之違規停放，要屬二事，並無關連，
    原告此之主張，即非可採。至於位於高雄市同一區域內之五福一路及林森路口、
    中山路及民生路口均於十公尺內規劃停車位供民眾停車，核屬另一問題，尚與本
    件無涉。
四、又「本條例所定罰鍰之處罰，行為人接獲違反道路交通管理事件通知單後，應於
    十五日內，到達指定處所聽候裁決。但行為人認為舉發之事實與違規情形相符者
    ，得不經裁決，逕依各該條款罰鍰最低額，自動向指定之處所繳納結案。」「受
    處分人，不服第八條主管機關所為之處罰，得於接到裁決書之翌日起十五日內，
    向管轄地方法院聲明異議。」分別為道路交通管理處罰條例第九條第一項及第八
    十七條第一頊所明定。本件原告於如前所述時間、地點違規停車，經被告舉發並
    處罰鍰，原告如對被告之處罰不服，自應依法於接到裁決書之翌日起十五日內，
    向管轄地方法院聲明異議，非行政訴訟所得救濟，其遽提行政訴訟，即有未合。
五、綜上所述，原告於禁止臨時停車處所違規停車，經被告委託執行拖吊業務之惠安
    股份有限公司拖吊至西區拖吊場，原告於當日前往領取，繳交交通違規罰鍰新台
    幣六○○元及車輛拖運費一○○○元、保管費二○○元，原告當場繳納完畢，嗣
    提起訴願，經訴願決定就關於拖吊及保管費部分之訴願駁回，其餘部分訴願不受
    理，核無不合。原告起訴意旨求為撤銷，為無理由，應予駁回，並不經言詞辯論
    為之。
據上論結，本件原告之訴為無理由，爰依行政訴訟法第二百三十三條、第二百三十六
條、第一百九十五條第一項後段、第九十八條第三項前段，判決如主文。
中    華    民    國     九十      年      一      月      二十       日
                    高 雄 高 等 行 政 法 院  第 三 庭
                                               法  官  戴 見 草
右為正本係照原本作成。
如不服本判決，應於送達後二十日內，向本院提出上訴狀並表明上訴理由，如
於本判決宣示後送達前提起上訴者，應於判決送達後二十日內補提上訴理由書
（須按他造當事人人數附繕本）。
中      華      民      國    九十    年      一      月     二十     日
                                            法院書記官  藍 慶 道
附註：
行政訴訟法第二百三十五條（第一項、第二項）：
對於適用簡易程序之裁判提起上訴或抗告，須經最高行政法院之許可。
前項許可，以訴訟事件所涉及之法律見解具有原則性者為限。


司法院資訊處製作；財團法人民間司法改革基金會備份。
